【裁判字號】    91,交聲,1028
【裁判日期】    920227
【裁判案由】    違反道路交通管理處罰條例聲明異議
【裁判全文】
臺灣士林地方法院交通事件裁定                  九十一年度交聲字第一二八號
    原處分機關  臺北巿交通事件裁決所
    異  議  人
    即受處分人  丙○○  男  四十一歲（民國五十年九月十三日生）
右列異議人因違反道路交通管理處罰條例案件，對於臺北市交通事件裁決所於九十一
年八月十六日所為之處分（原處分案號：北市裁三字第裁二二－ＡＢＸ二七一八四九
號），聲明異議，本院裁定如左：
        主  文
原處分撤銷。
丙○○不罰。
        理  由
一、按交通法庭認為聲明異議有理由，或聲明異議雖無理由而原處分不當或違法者，
    應以裁定將原處分經聲明異議部分撤銷，並自為裁定。道路交通案件處理辦法第
    二十條定有明文。
二、原處分機關以異議人即受處分人丙○○於九十一年六月十四日二時十分許，在台
    北市○○路一四二號前，駕駛車號ＥＷ－九五三二號自用小客車起步時，其左前
    保險桿與沿同向行駛之三Ｗ－一九二號營業小貨車右後車尾相撞及而肇事，經警
    舉發「經中興醫院抽取血中值濃度含量０．七三毫克（肇事）」之違規，依道路
    交通管理處罰條例第三十五條第一項第一款之規定，裁處異議人罰鍰新台幣（下
    同）四萬九千五百元，並吊扣駕駛執照一年。
三、異議意旨略以：九十一年六月十四日凌晨，伊駕駛車號ＥＷ－九五三二號自用小
    客車停於台北市○○路一四二號前，伊至附近「阿德滷肉飯」甫吃完滷肉飯時，
    突見乙○○駕駛三Ｗ－一九二號營業小貨車擦撞異議人之汽車，異議人乃趨前查
    看，並與乙○○發生爭執，絕無酒後駕車起步時肇事之情事，原處分認定事實不
    當，難以干服等語。
四、經查，證人即舉發本件違規警員丁○○證稱：伊經通報處理本件車禍，丙○○堅
    稱沒有駕駛行為，伊是依另一方肇事車主乙○○稱異議人之車輛忽然起步而肇事
    ，故予以舉發等語（見本院九十二年二月十七日訊問筆錄），而證人即肇事車號
    三Ｗ－一九二號小貨車之駕駛人乙○○固於警訊時陳稱：「我駕駛三Ｗ－一九二
    營小貨行駛光明路南向北直行，我於四公尺之前見一部並排臨停，停於光明路一
    四二號南向北，未開啟大燈、方向燈，剛起步之ＥＷ－九五三二自小客，我便剎
    車按鳴一聲喇叭以示警後移左閃避，已閃過至肇事處時，我車之右後尾被該車之
    左保險桿撞及而肇事。」等語，惟其於本院訊問時具結證稱：「警察後來問我異
    議人是否在車上，我說我不確定，因為異議人車輛沒有開大燈，也沒有開方向燈
    ，所以我也無法確定異議人是否在車上剛要起步。」等語（見同上訊問筆錄），
    是證人乙○○先後所述不一，已有瑕疵可指，況車禍事件，肇事者常恣意指責對
    方有違規情事，以圖解免或減輕己方肇事責任，故肇事他方不利於受處分人之陳
    述，仍應查明是否與事實相符，尚難徒憑證人乙○○於警訊時所述，遽認異議人
    於案發時係駕車起步。又證人即「阿德滷肉飯」老闆甲○○證稱：案發當日丙○
    ○單獨至伊店內吃飯，伊盛飯給丙○○後即入廚房內整理，後來聽到店外有爭吵
    聲，出來查看，見到丙○○站在車旁與人爭執，伊太太說丙○○還沒有結帳等語
    （見同上訊問筆錄），依其所述，其雖未目睹肇事過程，然異議人係單獨一人至
    店內消費，本件肇事時，異議人尚未結帳，焉會駕車起步離去？足證異議人前揭
    所辯，堪予採信。綜上，異議人所辯既屬可採，此外復查無其他積極證據足認異
    議人有酒後駕車之交通違規事實，原處分未予詳查，遽予裁罰，尚有未洽，本件
    異議為有理由，原處分應予撤銷，另諭知異議人不罰。
五、據上論結，應依道路交通案件處理辦法第二十條，裁定如主文。
中      華      民      國      九十二      年    二    月    二十七    日
                                    臺灣士林地方法院交通法庭
                                        法  官  何  信  慶
右正本證明與原本無異。
如不服本裁定應於送達後五日內向本院提出抗告狀。
                                        書記官  魏  里  安
中      華      民      國      九十二      年      二      月  二十七  日


司法院資訊處製作；財團法人民間司法改革基金會備份。
